【裁判字號】    95,上易,554
【裁判日期】    950928
【裁判案由】    竊盜
【裁判全文】
臺灣高等法院高雄分院刑事判決         95年度上易字第554號
上  訴  人
即  被  告  甲○○
上列上訴人因竊盜案件，不服臺灣屏東地方法院95年度簡上字第
52號中華民國95年6 月8 日第一審判決（起訴案號：臺灣屏東地
方法院檢察署95年度偵字第168 號，移送原審併辦案號：同署95
年度偵字第667 、1811號），提起上訴，本院判決如下：
     主  文
上訴駁回。
     事  實
一、甲○○前於民國92年間因毒品、傷害及竊盜等案件，經法院
    判處有期徒刑10月、3 月及8 月確定，於94年10月11日因縮
    短刑期假釋出監，並於95年1 月11日縮刑期滿執行完畢，猶
    不知警惕，竟基於為自己不法所有之概括犯意，連續為下列
    行為：
  (一)於94年12月26日凌晨2 時許，在屏東縣東港鎮○○路25之27
    4 號前，以自備之鑰匙發動鄭偉忍所有車牌號碼REO-558 號
    輕型機車之電門而竊取之，得手後供己代步使用；
  (二)於同日凌晨2 時30分許，騎乘前開機車行經東港鎮○○路53
    號前時，因見丁○○所有之抽水機、電動磨光機各1 部及工
    字鐵6 支置放路旁，遂徒手將之搬運至前開機車上而竊取之
    ，得手後欲將所竊得之物運回住處時，即於同日凌晨2 時40
    分許，在東港鎮○○路與沿海路交岔路口經巡邏警員攔查，
    甲○○見狀即騎乘前開機車逃逸，仍為警於東港鎮○○路段
    攔下查獲，並扣得前開機車（已發還鄭偉忍之母戊○○○）
    、抽水機、電動磨光機各1 部、工字鐵6 支（已發還丁○○
    ）及甲○○所有鑰匙1 把。
  (三)甲○○復承前概括犯意，於95年1 月15日晚上7 時35分許，
    在東港鎮東琉碼頭旁，以自備之鑰匙竊取黃福順所有、由丙○○使用之車號PKJ-417 號重型機車，得手後正欲騎車離開
    現場時，即為巡邏警員發覺，惟仍遭甲○○騎車逃逸，嗣於
    同日晚上8 時40分許經警循線查獲，並扣得上開重型機車（
    已發還丙○○）及甲○○所有鑰匙1 把。
  (四)甲○○再承前摡括犯意，於95年3 月5 日白天某時許，在屏
    東縣東港鎮○○街96號鐵工廠內，徒手竊取乙○○所有之鐵
    製氣釭蓋2 個、鐵製引擎接頭7 個、引擎車心及雜鐵400 公
    斤等財物後，出售給不知情之之東港鎮○○路噴水資源回收
    場負責人盧茂林。
  (五)復於同年月9 日13時50分許，夥同黃文賢（由檢察官另行聲
    請簡易判決處刑）基於竊盜犯意之聯絡，騎乘未懸掛車牌機
    車到上開屏東縣東港鎮○○街96號鐵工廠內，共同竊取乙○○所有之銅製螺絲頭總計25公斤，得手後欲離開現場時，為
    乙○○發覺報警查獲，並循線扣得上述之鐵製氣釭蓋、鐵製
    引擎接頭、引擎車心及雜鐵等物品。
二、案經屏東縣警察局東港分局報由台灣屏東地方法院檢察署檢
    察官聲請簡易判決處刑及移送併辦，台灣屏東地方法院認為
    不宜，改，適用第一審通常程序審理。
     理  由
壹、證據能力方面：
一、按被告之自白，非出於強暴、脅迫、利誘、詐欺、疲勞訊問
    、違法羈押或其他不正之方法，且與事實相符者，得為證據
    。刑事訴訟法第156 條第1 項定有明文。查上揭事實，已經
    上訴人即被告甲○○於原審審理中坦承不諱，且核與事實相
    符，詳如下述，依上開規定，自得為證據。
二、又按「被告以外之人於審判外之陳述，雖不符前4 條之規定
    （即傳聞法則例外得為證據之情形），而經當事人於審判程
    序同意作為證據，法院審酌該言詞陳述或書面陳述作成時之
    情況，認為適當者，亦得為證據。」；「當事人、代理人或
    辯護人於法院調查證據時，知有第159 條第1 項不得為證據
    之情形，而未於言詞辯論終結前聲明異議者，視為有前項之
    同意。」，刑事訴訟法第159 條之5 定有明文。查本件關於
    證人戊○○○、丁○○、丙○○、黃文賢、乙○○、盧茂林
    之證言，扣押物品清單、報告書、扣押物品目錄表、贓物保
    領結書等書證以及照片等證據，於原審法院調查證據時，當
    事人檢察官及被告均未於言詞辯論終結前聲明異議，本院審
    酌證人之陳述以及書證作成時之情況，認為適當，依上開規
    定，均得為證據。
貳、實體方面：
一、上開犯罪事實，已經上訴人即被告甲○○（下稱被告）在警
    詢、檢察官訊問時及原審法院審理中自白不諱，核與被害人
    即證人陳碧珠、丁○○、丙○○、乙○○於警察局證述之情
    節相符，並有贓物保領結書5 紙、照片多幀及扣案鑰匙2 把
    可憑。是依上開證人及被害人指述內容及卷附之各項文書、
    證物等補強證據已足資擔保被告於法院調查、審理中所為之
    上開任意性自白之真實性，本件事證明確，被告犯行洵堪認
    定。
二、核被告甲○○所為，係犯同法第320 條第1 項之普通竊盜罪
    。被告甲○○就上述構成犯罪事實欄一之(五)部分，與黃文賢
    間有犯意之聯絡，行為之分擔，為共同正犯。被告甲○○就
    上開5 次普通竊盜，時間緊接，所犯基本構成要件均相同，
    顯均係出於概括犯意反覆為之，應依修正前刑法第56條連續
    犯之規定論以一罪，從其情節較重之共同竊盜罪論處，並加
    重其刑。被告行為後，刑法第56條關於連續犯之規定，業於
    94 年2月2 日修正公布刪除，並於95年7 月1 日施行，則被
    告之犯行，因行為後新法業已刪除連續犯之規定，此刪除雖
    非犯罪構成要件之變更，但顯已影響行為人刑罰之法律效果
    ，自屬法律有變更。比較新、舊法律結果，因舊法係依連續
    犯規定論以一罪，新法則應依行為數分別論罪，自以舊法較
    有利於被告，依刑法第2 條第1 項前段規定，仍應適用較有
    利於被告之行為時法律即舊法論以連續犯（最高法院95年第
    8 次刑事庭會議決議參照）。被告甲○○前於92年間因毒品
    、傷害及竊盜等案件，經法院判處有期徒刑10月、3 月及8
    月確定，於94年10月11日因縮短刑期假釋出監，並於95年1
    月11日縮刑期滿執行完畢，有台灣高等法院被告全國刑案紀
    錄表附卷可稽，5 年以內再犯有期徒刑以上刑之本罪，為累
    犯，應依刑法第47條規定遞加重其刑。檢察官雖僅就構成犯
    罪事實欄一之(一)、(二)部分之犯罪行為聲請簡易判決處刑，其
    餘部分未於處刑書中敘及，但連續犯為裁判上一罪，檢察官
    就犯罪事實一部聲請簡易判決處刑，依刑事訴訟法第267 條
    規定，其效力及於全部，就其餘部分，法院自屬有權全部審
    判。
三、原審因依刑法第28條、第320 條第1 項、第47條、第38條第
    1 項第2 款、95年7 月1 日修正施行前刑法第第56條、罰金
    罰鍰提高標準條例第1 條前段之規定，並審酌被告係累犯，
    正值壯年，不思己力賺取所需，好逸惡勞，被告多次竊取他
    人財物、惡性重大，惟於法院審理時均已坦承犯行，犯罪後
    態度良好等一切情狀，量處有期徒刑7 月。扣案鑰匙2 把，
    均係被告所有，用以行竊之物，業經被告供承在卷，併依刑
    法第38條第1 項第2 款之規定諭知沒收。認事用法，核無不
    合，量刑亦屬妥適。被告提起上訴，未具理由，空言指摘原
    判決不當，為無理由，應予駁回。又行為後法律有變更者，
    依修正前刑法第2 條第1 項之規定，以適用裁判時法為原則
    ，如行為時法有利於行為人，則例外適用行為時法；依修正
    後刑法第2 條第1 項規定，以適用行為時法為原則，惟如裁
    判時法有利於行為人，則例外的適用裁判時法。以往實務見
    解，認原判決未及比較適用新舊法時，上訴後，雖比較結果
    以舊法有利於行為人，而原判決別無其他撤銷事由，仍應由
    本院以此為由撤銷改判。惟修正後之規定係以適用行為時法
    為原則，因此原判決雖未及比較適用，然上訴本院後，經比
    較新舊法，行為後之法律並非較有利於行為人，仍應適用行
    為時法，則原判決適用行為時法即無不當，自不構成撤銷之
    事由，併予敘明。
四、被告經合法傳喚，無正當之理由不到庭，爰不待其陳述，逕
    行判決。
據上論結，應依刑事訴訟法第368條、第371條，判決如主文。
本案經檢察官張金塗到庭執行職務。
中    華    民    國    95    年    9     月    28    日
            刑事第五庭  審判長法  官  曾永宗
                              法  官  陳  箐
                              法  官  任森銓
以上正本證明與原本無異。
不得上訴。
中    華    民    國    95    年    9     月    28    日
                              書記官  蘇恒仁
附錄本判決論罪科刑法條：
中華民國刑法第320 條
意圖為自己或第三人不法之所有，而竊取他人之動產者，為竊盜
罪，處5 年以下有期徒刑、拘役或5 百元以下罰金。
意圖為自己或第三人不法之利益，而竊佔他人之不動產者，依前
項之規定處斷。
前二項之未遂犯罰之。


司法院資訊處製作；財團法人民間司法改革基金會備份。
